【裁判字號】    97,易,758
【裁判日期】    970707
【裁判案由】    傷害
【裁判全文】
臺灣臺南地方法院刑事判決               97年度易字第758號
公  訴  人  臺灣臺南地方法院檢察署檢察官
被      告  甲○○
上列被告因傷害案件，經檢察官提起公訴（97年度偵字第4289號
），本院依簡式審判程序判決如下：
    主  文
甲○○犯傷害罪，處拘役伍拾日，如易科罰金，以新臺幣壹仟元
折算壹日。
    事  實
一、甲○○於民國96年11月22日中午12時45分許，在臺南市○區
    ○○路2 段640 巷110號 其所經營之蘭芊花苑公司外，與乙
    ○○因細故發生爭吵，竟基於傷害乙○○身體之故意，徒手
    毆打乙○○，致乙○○受有頭部多處血腫、臉部淺割傷及左
    手肘擦傷等傷害。
二、案經乙○○訴由臺南市警察局第六分局報請臺灣臺南地方法
    院檢察署檢察官偵查起訴。
    理  由
一、程序方面─
  (一)按除簡式審判程序、簡易程序及刑事訴訟法第376 條第1 款
    、第2 款所列之罪之案件外，第一審應行合議審判；另除被
    告所犯為死刑、無期徒刑、最輕本刑為3 年以上有期徒刑之
    罪或高等法院管轄第一審案件者外，於法院行準備程序進行
    中，被告先就被訴事實為有罪之陳述時，審判長得告知被告
    簡式審判程序之旨，並聽取當事人、代理人、辯護人及輔佐
    人之意見後，裁定進行簡式審判程序，刑事訴訟法第273 條
    之1 第1 項及第284 條之1 分別定有明文。本件被告甲○○
    所為刑法第277 條第1 項普通傷害罪，除係犯死刑、無期徒
    刑、最輕本刑為3 年以上有期徒刑以外之罪，亦為刑事訴訟
    法第376 條第1 款之罪之案件，其於本院以獨任法官行準備
    程序中就被訴事實為有罪之陳述，經告知簡式審判程序之旨
    ，並聽取公訴人、被告之意見後，本院認為適宜進行簡式審
    判程序。
  (二)本案卷內之人證、物證及書證等證據，依同法第273 條之 2
    規定，不受第159 條第1 項關於傳聞法則規定之限制，依法
    均有證據能力，合先敘明。
二、認定犯罪事實所憑證據及理由─
  (一)上揭犯罪事實，業具被告甲○○於本院審理中供承明確（參
    本院97年6 月23日準備程序筆錄及審判期日筆錄），核與告
    訴人於司法警察、檢察事務官調查中指訴之情節相符（參警
    卷第1 頁至第5 頁，偵查卷第3 頁至第5 頁），並據在場目
    擊事發過程之證人即被告公司員工謝宗翰、林福元、劉旺星
    及王柏勳等人於司法警察調查中證述明確（參警卷第13頁至
    第16頁、第17頁至第20頁、第21頁至第24頁、第25頁至第28
    頁），復有告訴人提出之臺南市立醫院診斷證明書附卷可查
    （參警卷第39頁），足證被告所為之任意性自白與事實相符
    ，堪予採信。
  (二)本件事證明確，被告犯行洵堪認定，應依法論科。
三、論罪科刑之理由─
  (一)核被告所為，係犯刑法第277 條第1 項之普通傷害罪。
  (二)爰審酌被告與告訴人因細故發生爭執進而傷害告訴人，雖未
    與告訴人達成和解，惟念告訴人所受傷害程度尚非嚴重，及
    犯後坦承等一切情狀，量處如主文所示之刑，並諭知易科罰
    金之折算標準。
四、適用之法律─
  (一)刑事訴訟法第273 條之1 第1 項、第299 條第1 項前段。
  (二)刑法第277 條第1 項、第41條第1 項前段。
  (三)刑法施行法第1 條之1 第1 項、第2 項前段。
本案經檢察官丙○○到庭執行職務。
中    華    民    國    97    年    7     月    7     日
                  刑事第十三庭  法  官  張維君
以上正本證明與原本無異。
如不服本判決應於送達後10日內向本院提出上訴狀（應附理由及
繕本）。
                                書記官  黃傳鈞
中    華    民    國    97    年    7     月    8     日
附錄本案論罪科刑法條
刑法第277 條第1 項：
傷害人之身體或健康者，處3 年以下有期徒刑、拘役或1,000 元
以下罰金。


司法院資訊處製作；財團法人民間司法改革基金會備份。
